【裁判字號】    97,台抗,572
【裁判日期】    970904
【裁判案由】    請求撤銷仲裁判斷聲請停止執行
【裁判全文】
最高法院民事裁定              九十七年度台抗字第五七二號
再 抗告 人  皇昌營造股份有限公司
法定代理人  甲○○
代  理  人  劉曦光律師
上列再抗告人因與榮民工程股份有限公司間請求撤銷仲裁判斷事
件，聲請停止執行，對於中華民國九十七年五月二十二日台灣高
等法院裁定（九十七年度抗字第七○八號），提起再抗告，本院
裁定如下：
    主  文
原裁定廢棄，應由台灣高等法院更為裁定。
    理  由
本件相對人榮民工程股份有限公司以提起撤銷中華民國仲裁協會
九十五年度仲聲忠字第四一號仲裁判斷（下稱系爭仲裁判斷）之
訴，聲請台灣台北地方法院（下稱台北地院）裁定准其供擔保新
台幣（下同）四千零四十七萬三千七百八十八元（主文誤載為四
千零四十七萬三千四百八十八元）或同面額之日盛商業銀行股份
有限公司、陽信商業銀行股份有限公司、華泰商業銀行股份有限
公司無記名可轉讓定期存單後，在台北地院九十六年度仲訴字第
一八號請求撤銷仲裁判斷事件判決確定前，暫予停止該地院九十
七年度仲執字第一號執行事件之強制執行程序。再抗告人不服，
提起抗告。原法院以：相對人既已提起撤銷仲裁判斷之訴，依仲
裁法第四十二條第一項之規定，其聲請裁定停止執行，自應准許
。而此撤銷仲裁判斷之訴係屬得上訴第三審之事件，參酌歷審辦
案期限共四年四個月，以及裁判送達、上訴、分案等期間，該訴
訟判決確定需時約六年。是再抗告人因停止執行而未能即時受償
一億三千四百九十一萬一千六百二十六元，致不能運用該金額所
受之損害，即六年期間按年息百分之五計算之利息四千零四十七
萬三千七百八十八元，爰以此為衡量之標準，酌定擔保金額為四
千零四十七萬三千七百八十八元。至再抗告人主張相對人負債比
率達百分之一○○．三六，瀕臨破產，若依前揭利息損失酌定擔
保金額，不足以賠償其因債權日後可能全部或部分無法獲償所受
之損害云云，則無可取。因而維持台北地院上開准供擔保停止執
行之裁定，駁回再抗告人之抗告。
惟按法院依仲裁法第四十二條第一項裁定准債務人供擔保停止執
行，此項擔保係備供債權人因停止執行所受損害之賠償，故其金
額之多寡，應以債權人因債務人聲請停止執行不當可能遭受之損
害為衡量之標準。而系爭仲裁判斷主文所示之再抗告人債權既可
能因停止執行，致相對人資力變更而無法獲償，則再抗告人因相
對人聲請停止執行不當可能遭受之損害，除未能即時受償所受之
損害外，自亦包括上開債權因停止執行之拖延，致相對人資力變
更而無法獲償所受之損害在內。乃原法院就此未予調查審認，僅
以再抗告人未能即時受償所受停止執行期間之利息損害，作為擔
保金額衡量之標準，不無可議。又法院依仲裁法第四十二條第一
項所為停止執行之裁定與附有供擔保之條件間具有不可分之關係
，該供擔保部分既無可維持，則准許停止執行之裁定，自應併予
廢棄。再抗告意旨，指摘原裁定不當，求予廢棄，非無理由。
據上論結，本件再抗告為有理由。依民事訴訟法第四百九十五條
之一第二項、第四百七十七條第一項、第四百七十八條第二項，
裁定如主文。
中    華    民    國  九十七  年    九    月    四    日
                      最高法院民事第七庭
                          審判長法官  劉  福  來
                                法官  陳  國  禎
                                法官  陳  重  瑜
                                法官  吳  麗  女
                                法官  簡  清  忠
      本件正本證明與原本無異
                                      書  記  官
中    華    民    國  九十七  年    九    月   十六   日
                                                    Ｒ


司法院資訊處製作；財團法人民間司法改革基金會備份。
